【裁判字號】    99,交抗,1625
【裁判日期】    990806
【裁判案由】    違反道路交通管理處罰條例
【裁判全文】
臺灣高等法院交通事件裁定            99年度交抗字第1625號
抗  告  人
即受處分人  甲○○
上列抗告人因違反道路交通管理處罰條例案件，不服臺灣新竹地
方法院，中華民國99年7月14日所為裁定（99年度交聲字第323號
），提起抗告，本院裁定如下：
    主  文
原裁定撤銷，發回臺灣新竹地方法院。
    理  由
一、原裁定以抗告人即受處分人甲○○於民國98年12月28日收受
    原處分機關所為98年12月17日竹監自字第裁50-E00000000號
    違反道路交通管理事件裁決書後，遲至99年2月20日始提出
    異議狀，此有聲明異議狀上所蓋之收文戳章可按，其異議已
    逾越道路交通管理處罰條例第87條第1項所定之20日不變期
    間，不合法律上程式，且無從補正，而駁回其異議。
二、抗告意旨略以：抗告人收受上開裁決書後，已於99年1月7日
    至新竹市監理站申訴。其於案發當日並未經任何員警攔檢稽
    查，更無違反道路交通規定之行為，而經查閱相關法規後，
    發現所罰金額皆為最高罰金，令人百思不解等語。
三、經查：
  (一)按所遞書狀未揭明提起上訴，若其內容係對於原判決有不服
    之表示，即應認為上訴（最高法院21年抗字第112號判例意
    旨參照）。又上訴權人如已於法定上訴期間內提出書狀對原
    審判決表示不服，縱令其書狀之名稱誤用為「非常上訴」或
    「再審」等字樣，因其真意係在提起上訴，自於上訴之效力
    不生影響，法院應依上訴之法定程序處理之（最高法院87年
    度臺抗字第454號裁定意旨參照）。是為保障人民訴訟救濟
    之權利，對於人民陳述不服原處分機關裁決之聲明異議方式
    ，不應拘泥於受處分人使用「申訴」或「異議」等語句，若
    受處分人於收受裁決書後，以書狀載明其不服裁決內容之意
    旨向原處分機關提出，即應認其係對該裁決書聲明異議。
  (二)本件抗告人已於99年1月7日向新竹區監理所新竹站提出陳述
    單，並於其內表明不服原處分機關所為竹監自字第裁50-E00
    000000號裁決書之意旨（見原審交聲字323號卷第12頁）。
    揆諸前揭說明，抗告人之真意似應係向原處分機關聲明異議
    。原審未審酌及此，逕以抗告人已逾法定期間，而駁回其異
    議之聲明，尚嫌速斷，抗告意旨所述，非無理由。原裁定既
    有上開不當之處，自應由本院將原裁定撤銷，發回原審法院
    詳予調查後，另為適當之裁定。
四、據上論斷，應依道路交通管理處條例第89條，刑事訴訟法第
    413條前段，裁定如主文。
中    華    民    國    99    年    8     月    6     日
                 刑事第十三庭  審判長法  官  曾德水
                                     法  官  陳恆寬
                                     法  官  崔玲琦
以上正本證明與原本無異。
不得抗告。
                                     書記官  馬佳瑩
中    華    民    國    99    年    8     月    9     日

司法院資訊處製作；財團法人民間司法改革基金會備份。
